臺灣桃園地方法院民事判決　　　　　　　 99年度訴字第801號
原　　　告　曜臣有限公司
法定代理人　陳益煌
訴訟代理人　胡瑜
被　　　告　慈億國際有限公司
法定代理人　陳翠華
訴訟代理人　林士琪律師
上列當事人間損害賠償事件，本院於民國100 年9 月21日言詞辯
論終結，判決如下：
    主      文
被告應給付原告新台幣捌萬壹仟零玖拾伍元，及自民國九十九年
七月七日起至清償日止，按週年利率百分之五計算之利息。
被告應將附表一所示之貨物返還原告，如不能返還時，應給付原
告新台幣拾陸萬參仟伍佰柒拾捌元，及自民國九十九年八月七日
起至清償日止，按週年利率百分之五計算之利息。
被告應將附表二所示之支票返還原告。
原告其餘之訴駁回。
訴訟費用由被告負擔百分之七十六，餘由原告負擔。
    事實及理由
壹、程序部分：
一、原告主張被告損害其商譽等構成侵權行為，依民事訴訟法第
    15 條 第1 項，應由侵權行為地之法院即本院管轄。被告雖
    曾就管轄權之有無爭執，但嗣於本院審理中已表明不爭執本
    院有管轄權（見本院卷第217 頁），合先敘明。
二、按訴狀送達後，原告不得將原訴變更或追加他訴，但：(一)經
    被告同意者。(二)請求之基礎事實同一者。(三)擴張或減縮應受
    判決事項之聲明者。．．。(七)不甚礙被告之防禦及訴訟之終
    結者，不在此限。被告於訴之變更或追加無異議，而為本案
    之言詞辯論者，視為同意變更或追加。不變更訴訟標的，而
    補充或更正事實上或法律上之陳述者，非為訴之變更或追加
    。民事訴訟法第255 條第1 項但書、第1 款、第2 款、第3
    款、第7 款、第2 項、第256 條分別定有明文。
三、原告起訴原係聲明被告應給付原告新台幣（下同）88萬8,11
    8 元【包括：(1)結清交貨不足退款8 萬1,095 元（原告匯貨
    款58萬元－被告交貨49萬8,905 元＝8 萬1,095 元）；(2)原
    告應取回供貨尚未售完之貨物，並退款32萬8,285 元（誤載
    為17萬8,738 元，已更正）；(3)返還向原告所借本院卷第20
    頁明細表所列貨物，或折價給付17萬8, 738元【誤載為32萬
    8,285 元（已更正），其真意無非係指「若不能返還貨物，
    應返還其其價額」】；(4)賠償商譽損失30萬元】，以上合計
    88萬8,118 元（見原告起訴狀）。另應返還附表二所示之支
    票九張面額共522萬元。
四、嗣原告於本院審理中，先具狀撤回上開「供貨尚未售完之貨
    物退款金額32萬8,285 元」之請求（見本院卷第161 頁、第
    166 頁，此部分應屬「減縮聲明」）。其後原告就上開30萬
    元商譽損害之請求，先擴張為80萬元，再擴張為130 萬元，
    再擴張為163 萬元（分別見本院卷第45頁、104 頁、166 頁
    ）。另原告就上開應返還借貸貨物部分，亦減縮聲明為「被
    告應返還原告如附表一所示貨物，若不能返還，應返還價額
    計16萬3,578 元」（見本院卷第226 頁、第230 頁至235 頁
    ）；以上核屬聲明之減縮或擴張，合於上開揭規定，均應准
    許。經擴張及減縮後，原告請求項目及金額，詳如後述事實
    欄所載。
貳、實體部分：
一、原告主張：被告為法國知名品牌MOTUL 與H-TECH機油產品（
    下稱系爭機油）台灣總代理經銷商，於民國99年3 月21日與
    原告簽立授權經銷商合約書（下稱系爭經銷合約）1 份，授
    權原告為桃園縣、市系爭機油之獨家經銷商，期限自99 年4
    月1 日起至99年12月31日止共九個月，並約定每月最低購貨
    金額至少58萬元，九個月經銷期間最低購貨金額522 萬元（
    58萬元×9 月），原告並簽發面額均58萬元如附表二九張合
    計共522 萬元之支票予被告作為原告收取貨款之擔保。嗣原
    告匯貨款共58萬元至被告帳戶，但被告於99年4 月間只出貨
    三次，同年5 月開始即遲不發貨。經多次催促，均置之不理
    ，顯已違反系爭經銷合約約定。其後被告復於同年5 月14日
    擅自銷售系爭機油予桃園縣內之原告客戶，顯然違反系爭合
    約授權原告為桃園獨家代理之規定，原告遂於同年5 月17日
    以存證信函通知解除系爭經銷合物，主張被告應回復原狀：
    1.結清因交貨不足退還原告匯款8 萬1,095 元；2.歸還向原
    告借貸附表一所示貨物，如不能返還，應以現金計價給付原
    告16萬1, 578元。3.返還附表二支票。4.賠償商譽等損失：
    被告法定代理人陳翠華於99年5 月間為謀不當利益，竟向原
    告桃園客戶散布原告販賣偽品（仿冒）機油之不實言論，嗣
    於未交貨下違約提示附表二所示支票造成原告退票，其侵害
    原告商譽、信用應負侵權行為責任，應賠償原告計163 萬元
    等語。爰依契約及侵權行為之法律關係起訴等語。並聲明：
    1.被告應返還原告如附表一所示貨物，如不能返還，應給付
    原告16萬3,578 元，及自起訴狀繕本送達翌日起至清償日止
    ，按週年利率百分之五計算之利息；2.被告應給付原告17 1
    萬1,09 5（交貨不足退款8 萬1,095 元＋商譽信用損失163
    萬元），及自起訴狀繕送達之翌日起至清償日止，按週年利
    率百分之5 計算之利息。3.被告應返還附表二所示九張支票
    予原告。
二、被告抗辯：(一)依系爭經銷合約第5 條約定，原告不得更動系
    爭機油外包裝；第10條亦明定：原告不得仿冒、私製、或利
    用產品外包裝，改裝為偽品混充系爭機油，否則被告得立即
    終止合約，原告不得異議。惟系爭經銷合約簽立後，被告於
    99年4 月23日及同年5 月6 日在桃園「法騰汽車百貨商場」
    ，發現原告所販賣貼假標籤之仿冒機油，且原告負責人陳益
    煌於99年5 月8 日向被告坦承，該公司私下偽造印製系爭機
    油產品外標籤，於油瓶外標籤換貼自己所印製標籤，再以高
    價出售，獲取不法鉅額利潤。被告隨即將查獲之仿冒機油送
    法國MOTUL 總公司及亞太分公司查驗，確認為仿冒機油，旋
    即向警方報案，並由台灣台北地院檢察署（下稱台北地檢署
    ）偵辦原告違反商標法，並由檢察官將仿冒品送至法國總公
    司查驗。(二)原告於本院審理及偵查中均辯稱因與被告有糾紛
    ，遂呼攏瞎掰原告公司販賣仿冒機油以求解除系爭經銷合約
    。試問原告豈有可能瞎掰呼攏自己犯法以求解除契約？此豈
    非以自己商譽、信用開玩笑，足證原告確有上述不法行為，
    並造成被告商譽損害計4,320 萬元，該損害金額已逾附表二
    所示九張支票總金額，經被告提示附表二支票求償遭跳票。
    被告以其損害賠償請求權主張抵銷上開支票款及退款8 萬1,
    09 5元，自無返還附表二所示九張支票之可能。至原告主張
    借貸附表一之貨物予被告，經核對品名及項目均無不合，惟
    其中編號4 品名Multi- po we r10w40 之貨物係仿冒機油，
    應扣除此部分金額計6 萬6,000 元等語。並答辯聲明：原告
    之訴駁回。
三、本件不爭執事項
  (一)被告為法國 MOTUL品牌機油台灣總代理經銷商。
  (二)原告於99年3 月21日與被告簽立系爭經銷合約，授權原告為
    桃園縣市之獨家經銷商，期限自99年4 月1 日起至99年12月
    31日止，有系爭經銷合約影本1 份在卷可稽（見本院卷第5
    頁至第11頁）。
  (三)兩造簽訂系爭經銷合約後，原告共計匯貨款58萬元予被告，
    被告迄今已交付貨物共計49萬8,905元。
  (四)被告於99年5 月13日以原告違反系爭經銷合約第10條為由，
    以電子郵件終止兩造系爭經銷合約，原告於當日收到上開電
    子郵件。嗣原告於同年5 月17日以存證信函通知被告解除系
    爭經銷合約。
  (五)兩造因系爭經銷合約發生糾紛，原告對被告負責人陳翠華提
    起妨害名譽之刑事告訴，經檢察官為不起訴處分，有桃園地
    檢署100 年偵字第1302號不起訴處分書在卷供參（見本院卷
    第178 頁）。另被告對原告負責人陳益煌提起妨害商標法之
    告訴，目前在台北地方法院檢察署刑事99年偵字第27085 號
    偵查程序中（見本院卷第184 頁）。
四、本院判斷
    原告主張被告為法國MOTUL 品牌機油台灣總代理，授權原告
    為桃園地區獨家代理，詎被告捏造原告販賣仿冒機油，侵害
    原告商譽，原告已依法解除契約，請求被告應回復原狀；結
    清交貨不足退款8 萬1,095 元；返還向原告所借附表一貨物
    ，如不能返還，應返還其價額16萬3,578 元；另侵害原告商
    譽、信用應賠償163 萬元；並請求被告應返還附表二所示九
    張支票等語，此為被告所否認，並以前詞置辯。經查：
  (一)系爭經銷合約是否已終止？
  1.系爭經銷合約第5 條約定：乙方（原告）對甲方（被告）之
    義務中第7 款規定，原告經銷系爭機油時，「不更動任何產
    品之包裝、圖案、文字及設色，亦不附貼未經被告同意之任
    何敘述文字或圖案」；第10條約定：「原告於本合約期間不
    得仿冒被告產品，私製各項偽品，或利用被告產品原有包裝
    ，改裝偽品混充被告產品出售，否則，被告得立即終止本合
    約，原告不得異議」。又契約之解除，係使契約自始歸於消
    滅，以回復訂約前之狀態。契約之終止，則使契約向將來失
    其效力，對於原已依約行使、履行之權利義務，不受影響。
    二者之法律效果，並不相同，最高法院88年度台上字第1972
    號判決意旨可資參照。
  2.被告抗辯原告違約販賣偽品（仿冒）機油，業據其提出原告
    負責人陳益煌於99年5 月8 日在被告公司開會之會議紀錄錄
    音譯文影本1 份為證，原告對上開錄音譯文中「原告負責人
    陳益煌有向被告承認販賣過仿冒機油」乙節並不爭執，僅抗
    辯稱：「（提示本院卷第78頁至97頁之錄音譯文，被告主張
    原告負責人自承有賣假貨，有何意見）陳益煌是隨便說說，
    不得當作證據，且他也不知道被告有私下錄音」等語（見本
    院第162 頁）；此與陳益煌刑事偵查中坦認：「．．自（99
    年）4 月1 日起簽一年到12月底，後來4 月份蠻多摩擦，所
    以我們不想再作他們的經銷商，我們在4 月底、5 月初有用
    電話提出希望結束合約，後來5 月初也有去被告公司談，5
    月10幾日被告有發EMAIL 終止合約，之後就結束合約，被告
    就開始跟我的客戶說我們公司賣假機油」」；「．．（99年
    5 月8 日，我承認（賣偽品仿冒機油，調換標籤）是要呼愣
    他的（指被告負責人陳翠華），因為只是想要解約」等語【
    見桃園地方法院檢察署（下稱桃園地檢署）99年他字第2982
    號卷第79頁】，互核大致相符。足徵原告早於99年4 、5 月
    初即已向被告表示終止系爭經銷合約之意思，且同年5 月8
    日原告負責人陳益煌更向被告承認「販賣偽品機油」乙節，
    而被告遂於同年5 月13日以原告違反系爭經銷合約第10條為
    由終止該合約，有被告提出該電子郵件通知函1 份在卷可稽
    （見本院卷第98頁背面）；且原告亦具狀承認於當日收到該
    終止合約之電子郵件（分別見本院卷第162 頁、16 6頁）。
    綜上各節，交互以觀，足證原告於99年5 月13日以被告違反
    系爭經銷合約為由終止系爭經銷合約；是該合約已於99年5
    月13當日終止之事實，堪予採信。至於原告雖於99年5 月17
    日再以存證信函通知被告「解除契約」云云（見本院卷第13
    頁），惟系爭經銷合約既已於99年5 月13日合意終止在先，
    原告嗣後再解除契約，並不影響系爭經銷合約已終止之效力
    ，併予敘明。
  (二)原告請求被告結清交貨不足退款，可否准許？
    兩造於99年3 月21日簽立系爭經銷合約後，原告共計匯款58
    萬元予被告，有匯款單在卷可證（見本院卷第16頁）；惟被
    告迄今僅交付貨物金額共計49萬8,905 元，此為兩造所不爭
    執。經核計被告交貨不足金額為8 萬1,095 元。而系爭經銷
    合約既已終止，則原告依民法第263 條準用同法第259 條第
    2 款規定「受領之金錢，應附加自受領時之利息返還」之規
    定，請求結清交貨不足退款金額8 萬1,095 元，及僅請自起
    訴狀繕本送達（見本院卷第17頁）翌日即99年7 月7 日起至
    清償日止，按週年利率即年息5 ％計算之利息，洵屬有據，
    應予准許。至被告主張以原告販賣仿冒機油造成被告損失金
    額抵銷此部分金額，既未舉證以實其說，此部分主張，自無
    可採。
  (三)原告請求返還附表一所借貨物或折價返還，可否准許？
  1.原告主張被告向其借附表一所示貨物應予返還，如不能返還
    應給付原告貨款共計16萬1,578 元；依原告所主張被告需返
    還種類、品質、數量相同之貨物予原告，兩造間就此部分係
    另成立消費借貸法律關係無疑。按借用人應於約定期限內，
    返還與借用物種類、品質、數量相同之物，未定返還期限者
    ，借用人得隨時返還，貸與人亦得定一個月以上之相當期限
    ，催告返還，民法第478 條定有明文。再按遲延之債務，以
    支付金錢為標的者，債權人得請求依法定利率計算之遲延利
    息，民法第233 條第1 項前段亦有明文。
  2.經被告核對後，並不否認有向原告借貸附表一所示貨物之品
    名及項目及數量，是原告依消費借貸之法律關係，以起訴狀
    催告請求被告返還附表一之貨物，如不能返還，應以其價額
    給付原告16萬3,578 元及自起訴狀繕本送達翌日即99年7 月
    7 日起，加計1 個月即99年8 月7 日起至清償日止，按週年
    利率即年息5 ％計算之利息，洵屬有據，應予准許。原告逾
    上開範圍之請求，則屬無據，不應准許。至被告抗辯附表一
    編號4.Multi- po wer 10w40 係仿冒貨品，計6 萬6,000 元
    ，應予扣除云云，此為原告所否認，而被告既未舉證以實其
    說，所辯即無足取。
  (四)原告請求返還附表二所示九張支票，有無理由？
    系爭經銷合約第2 條約定：原告供貨期間自99年4 月1 日起
    至同年12月31日止，並約定原告於99年度最低購貨金額為52
    2 萬元，每月最低購貨金額為58萬元（見本院卷第5 頁），
    此為兩造所不爭執；並由原告簽發面額均載58萬元（共522
    萬元）之附表二九張支票交付被告，其目的係作為每月最低
    購貨金額58萬元貨款收取之擔保，業據兩造於本院審理中陳
    述明確（見本院卷第217 頁背面）。系爭九張支票既係供「
    被告（有依約出貨時）收取貨款之擔保」，並非供「原告違
    約時其損害賠償之擔保」（按依系爭經銷合約第7 條約定，
    原告向被告購貨損害賠償之擔保，係另開立面額120 萬銀行
    定期存單設定質權予被告）。而系爭合約已於99年5 月13日
    終止，業如前述，依民法第263 條準用同法259 條第1 款「
    由他方所受領之給付物應返還之」，則原告請求返還附表二
    九張支票，核屬有據。至被告抗辯因原告賣仿冒機油致伊受
    有鉅額損失，伊得以附表二所示九張支票抵銷云云。惟系爭
    經銷合約自99年4 月1 日生效後迄同年5 月13日計1 個月又
    13日即告終止，被告是否有其所主張之「鉅額損失」並未舉
    證以實其說，況縱令被告主張屬實，亦係其是否另訴請求損
    害賠償，而非扣留原告所簽發擔保貨款給付之附表二所示九
    張支票求償，是其此部分抗辯，無可採取。
  (五)被告有無妨害原告商譽？
  1.按民法第 184 條第 1 項前項規定，侵權行為以故意或過失
    不法侵害他人之權利為成立要件，故主張對造應負侵權行為
    責任者，應就對造之有故意或過失負舉證責任。原告主張被
    告向原告客戶散布其販賣仿冒機油之不實言論，侵害原告商
    譽乙節，自應由原告負舉證之責。
  2.經查，被告之業務員劉正忠於偵查中陳稱：伊係被告之業務
    員，負責南桃園地區業務，伊曾找有用MOTUL 機油之店家，
    告知店家負責人曜臣公司已與慈億公司解約，若有需要可直
    接與慈億公司聯繫，並給他們看解約的文，伊只是在執行公
    司業務等語。而證人法騰汽車百貨公司負責人葉洽相於偵查
    中亦具結證稱：伊曾接到一個女生電話，說要曜臣（原告）
    的油有問題，要伊以後不要買，伊要詢問細節，那個人不肯
    講，之後慈億公司之業務員去找伊說要賣油，但沒有說曜臣
    的油有問題，伊不確定該業務員是否為被告劉正忠等語；證
    人即協銘汽車公司負責人涂鈴明證稱：曾有業務員帶型錄至
    伊店內，說以後要買MOTUL 機油可向其訂購，伊不記得是那
    一家公司之業務員，伊不曾聽過被告賣假油一事等語；證人
    即大展汽車汽車服務中心負責人江賢哲證稱：99年曾有一個
    年輕人到伊店內說曜臣賣假油，伊隨即打電話告知曜臣公司
    之業務胡先生，伊用曜臣公司的機油好幾年了，伊相信曜臣
    公司賣的機油沒有問題等語（分別見桃園地檢署99年他字第
    2982號卷第70頁至73頁；100 年偵字第1302號卷第136 頁至
    137 頁）。審酌依上開證人證述，並未明確證述被告是否有
    傳述原告販賣仿冒機油情事；況縱認被告確有向原告客戶告
    知原告賣的油有問題等語。然查，被告係於99年4 月24日、
    同年5 月6 日先由其業務員查證原告涉賣偽品仿冒機油，有
    被告提出之照片及發票為證（見本院卷第76頁、77頁）。嗣
    被告通知原告說明，原告負責人於99年5 月8 日已向被告自
    承有販賣仿冒機油之事實，業如前述。被告即向警方報案，
    嗣並對原告提起妨害商標法之刑事告訴，且被告於上開偵查
    程序中，除提出化驗報告外，並由檢察官將上述所謂「偽品
    機油」送至法國原廠分析查驗是否仿冒機油，有被告提出向
    警方報案三聯單、化驗報告及公證書、台北地檢署函文影本
    在卷足憑（見本院卷第183 頁至197 頁）；足徵被告係查證
    後相信原告負責人「販賣仿冒機油」之陳述，而向原告之客
    戶轉述，而並向檢察官提出商標法之告訴，此乃維護其權利
    行為，尚難認被告有散布不實言論詆毀原告之故意或過失可
    言。況且，被告所主張販賣仿冒機油與否，涉及公共利益，
    而非以毀損原告名譽為唯一目的，亦難認被告行為有何真實
    惡意。從而，原告主張被告故意或過失侵害其商譽應負侵權
    行為責任云云，即無足取。又原告另對被告提起妨害名譽之
    告訴，亦據檢察官100 年偵字第1302號不起訴處分在卷（見
    本院卷第178 頁），併予敘明。
五、綜上所述，原告主張兩造契約已解除（按應係終止），請求
    被告結清交貨不足退款8 萬1,095 元，及自起訴狀繕本送達
    翌日即99年7 月7 日起至清償日止，按週年利率百分之5 計
    算之利息；並主張依消費借貸法律關係請求被告「返還原告
    如附表一所示貨物，若不能返還，應給付16萬3,578 元」，
    及自起訴狀繕本送達翌日起加計1 個月即99年8 月7 日起至
    清償日止，按週年利率百分之5 計算之利息；另請求被告應
    返還原告附表二所示九張支票予原告，為有理由，應予准許
    。其逾此部分之請求，尚乏所據，不應准許。
六、本件事證已臻明確，兩造其餘攻擊防禦方法及舉證，核與判
    決結果無影響，爰不一一論述，併此敘明。
七、據上論結，原告之訴為一部有理由，一部無理由，依民事訴
    訟法第79條，判決如主文。
中    華    民    國     100   年     9     月   30   日
                  民事第二庭        法  官  張金柱
如不服本判決，應於送達後20日內，向本院提出上訴狀，如委託
律師提起上訴，應一併繳交上訴審裁判費。
以上正本係照原本作成。
中    華    民    國   100    年    9     月    30    日
                                    書記官  葉靜瑜
附表一-被告未還貨物計價明細表（單位：新台幣）
  ┌──┬────────────┬───┬──┬───┬───┬────┐
  │編號│    品    名            │包 裝 │單位│欠貨合│ 單價 │ 合 計  │
  ├──┼────────────┼───┼──┼───┼───┼────┤
  │  1 │300V 5W40               │2L*12 │箱  │     7│ 8,040│ 56,280 │
  ├──┼────────────┼───┼──┼───┼───┼────┤
  │  2 │300V 5W30               │2L    │罐  │    12│   670│  8,040 │
  ├──┼────────────┼───┼──┼───┼───┼────┤
  │  3 │300V 15W50              │2L    │罐  │     6│   704│  4,224 │
  ├──┼────────────┼───┼──┼───┼───┼────┤
  │  4 │Multi Power 10W40       │1L    │罐  │   440│   150│ 66,000 │
  ├──┼────────────┼───┼──┼───┼───┼────┤
  │  5 │H-TECH MultiStandar 5W40│1L    │罐  │     0│      │      0 │
  ├──┼────────────┼───┼──┼───┼───┼────┤
  │  6 │3100 4t 10W40           │1L    │罐  │     0│      │      0 │
  ├──┼────────────┼───┼──┼───┼───┼────┤
  │  7 │5100 4T 15W50           │1L    │罐  │    82│   230│ 18,860 │
  ├──┼────────────┼───┼──┼───┼───┼────┤
  │  8 │ATF III                  │1L    │罐  │     9│   265│  2,385 │
  ├──┼────────────┼───┼──┼───┼───┼────┤
  │  9 │300V 20W60              │2L    │罐  │     0│      │      0 │
  ├──┼────────────┼───┼──┼───┼───┼────┤
  │  10│小計                    │      │    │      │      │155,789 │
  ├──┼────────────┼───┼──┼───┼───┼────┤
  │  11│5％營業稅額             │      │    │      │      │  7,789 │
  ├──┼────────────┼───┼──┼───┼───┼────┤
  │  12│總計                    │      │    │      │      │163,578 │
  └──┴────────────┴───┴──┴───┴───┴────┘
附表二
  ┌─────┬─────┬─────────┬─────────┐
  │支票發期日│支票號碼  │    支票付款行    │支票金額（新台幣）│
  ├─────┼─────┼─────────┼─────────┤
  │99/6/15   │UA0000000 │聯邦銀行  大竹分行│   580,000元      │
  ├─────┼─────┼─────────┼─────────┤
  │99/7/15   │UA0000000 │聯邦銀行  大竹分行│   580,000元      │
  ├─────┼─────┼─────────┼─────────┤
  │99/8/15   │UA0000000 │聯邦銀行  大竹分行│   580,000元      │
  ├─────┼─────┼─────────┼─────────┤
  │99/9/15   │UA0000000 │聯邦銀行  大竹分行│   580,000元      │
  ├─────┼─────┼─────────┼─────────┤
  │99/10/15  │UA0000000 │聯邦銀行  大竹分行│   580,000元      │
  ├─────┼─────┼─────────┼─────────┤
  │99/11/15  │UA0000000 │聯邦銀行  大竹分行│   580,000元      │
  ├─────┼─────┼─────────┼─────────┤
  │99/12/15  │UA0000000 │聯邦銀行  大竹分行│   580,000元      │
  ├─────┼─────┼─────────┼─────────┤
  │100/1/15  │UA0000000 │聯邦銀行  大竹分行│   580,000元      │
  ├─────┼─────┼─────────┼─────────┤
  │100/2/15  │UA0000000 │聯邦銀行  大竹分行│   580,000元      │
  ├─────┴─────┴─────────┴─────────┤
  │單位：新台幣                                    合計522 萬元  │
  └───────────────────────────────┘